臺灣臺南地方法院刑事判決　　　　　　　　　　　　　九十三年度訴字第二五七號
　　公　訴　人　臺灣臺南地方法院檢察署檢察官
　　被　　　告　乙　○　○
　　指定辯護人　丙　○　○
右列被告因違反槍砲彈藥刀械管制條例案件，經檢察官提起公訴（九十二年度營偵字
第一四五七號），本院判決如左：
    主  文
乙○○未經許可，持有手槍，處有期徒刑伍年貳月，併科罰金新臺幣貳拾伍萬元，罰
金部分如易服勞役，以罰金總額與陸個月之日數比例折算。如附表所示之制式手槍壹
支、制式子彈貳顆，均沒收。
    事  實
一、乙○○明知非經主管機關許可，不得持有具殺傷力之手槍及子彈，竟於民國八十
    五年間某日，在臺中市○○路豪帥酒店，向不詳姓名綽號「小霍」之成年男子，
    以新臺幣（下同）二十四萬元之代價，購買如附表所示之制式手槍一支（含彈匣
    一個）及制式９ｍｍ子彈十五顆（嗣經乙○○自行試射擊發七顆及送鑑驗時試射
    六顆，現餘二顆）後，即未經許可而持有上開槍彈。嗣於九十二年十二月十日九
    時四十分許，在臺南縣學甲鎮○○路八二三號超商前，經警發現乙○○駕駛之車
    號ＹＭ─五五九二號自小客車形跡可疑，而尾隨至學甲鎮○○○○道中正路加油
    站前攔檢盤查，並經乙○○同意搜索上開車輛，於駕駛座旁之置物箱內，當場查
    獲上開制式手槍一枝（含彈匣一個）及制式９ｍｍ子彈七顆（送鑑驗時試射六顆
    ），始查知上情。
二、案經臺南縣警察局學甲分局報請臺灣臺南地方法院檢察署檢察官偵查起訴。
    理  由
一、右揭事實，迭據被告乙○○於警詢及偵審中供承不諱，並有搜索扣押筆錄一份、
    現場照片六張附卷可稽（見警卷）及如附表所示被告持有之制式手槍一支（含彈
    匣一個）、制式子彈七顆（送鑑驗時試射六顆）扣案可資佐證；又上開扣案之槍
    彈，經送請內政部警政署刑事警察局鑑驗結果，認定送鑑手槍一支，係捷克ＣＺ
    廠七五型口徑９ｍｍ制式半自動手槍，槍管內具陸條右旋來復線，機械性能良好
    ，可擊發同口徑制式子彈，認具殺傷力；送鑑子彈七顆，均係口徑９ｍｍ之制式
    子彈，認均具殺傷力，有該局九十三年二月二十七日刑鑑字第○九三○○三九八
    ○六號槍彈鑑定書在卷可稽（見偵查卷第二五至三一頁），且被告供承係一次購
    入十五顆制式子彈，該十五顆制式子彈均屬同型號之制式子彈等情（見本院卷第
    一四、三六頁），堪認被告於八十五年間，以二十四萬元價格，一次向「小霍」
    購入而持有之制式手槍一支（含彈匣一個）及口徑９ｍｍ制式子彈十五顆，確屬
    槍砲彈藥刀械管制條例所管制之具殺傷力制式槍彈。本件事證明確，被告持有制
    式槍彈之犯行洵堪認定，應依法論科。
二、被告乙○○未經許可，持有具有殺傷力之制式手槍及子彈，核其所為分別係犯槍
    砲彈藥刀械管制條例第七條第四項之未經許可持有手槍罪及同條例第十二條第四
    項之未經許可持有子彈罪。被告雖自八十五年間某日起即持有上開制式槍彈，惟
    持有槍砲或彈藥，係屬繼續犯，為行為之繼續，而非狀態之繼續，其行為之完結
    須繼續至持有行為終了之時為止，其前後之持有行為，為實質上一罪，不容予割
    裂為數罪（最高法院七十九年台非字第二六四號、八十一年台上字第一五○八號
    判決意旨參照），故應以行為終了時之法律為行為時法，不生新舊法比較適用之
    問題，則本件被告持有制式子彈之行為，應以九十二年十二月十日最終持有時之
    法律為行為時法，合先敘明。又被告以一持有行為，同時持有上開槍枝及子彈，
    觸犯構成要件相異之罪名，為想像競合犯，應依刑法第五十五條前段之規定，從
    一重之槍砲彈藥刀械管制條例第七條第四項之未經許可持有手槍罪處斷。爰審酌
    被告於目前社會治安因槍枝氾濫而日益惡化之際，猶非法持有槍彈，且其持有上
    開制式槍彈之時間長達七年之久，嚴重威脅社會治安，惡性非輕；又被告僅因曾
    與搭乘其所駕駛營業計程車之乘客發生爭執，即率然在所駕自小客車內放置上開
    槍彈，對社會具有一定潛在之危險性，並無可堪憫恕之處，實不宜依刑法第五十
    九條規定酌減其法定本刑；惟審酌被告並未持上開槍彈犯案，及其犯罪後坦承犯
    行，態度良好等一切情狀，量處如主文所示之刑，罰金部分並諭知易服勞役之折
    算標準。扣案如附表編號一、二所示之制式手槍一支、鑑定時未經試射之制式子
    彈一顆，均為違禁物，應依刑法第三十八條第一項第一款之規定宣告沒收。又除
    扣案之七顆同型制式子彈外，被告原尚持有八顆同型制式子彈，其中七顆業經被
    告自行試射擊發，僅餘附表編號三所示一顆，雖未扣案，然係違禁物，依刑法第
    三十八條第一項第一款之規定，採義務沒收主義，既無證據足資證明業已滅失，
    仍應依法宣告沒收。另內政部警政署刑事警察局於鑑驗時試射上開制式子彈六顆
    （見前開鑑驗通知書）及被告自行試射擊發之七顆制式子彈，現已不具殺傷力，
    均非屬違禁物，爰不另為沒收之諭知。
據上論斷，應依刑事訴訟法第二百九十九條第一項前段，槍砲彈藥刀械管制條例第七
條第四項、第十二條第四項，刑法第十一條前段、第五十五條、第四十二條第三項、
第三十八條第一項第一款，判決如主文。
本案經檢察官甲○○到庭執行職務。
中      華      民      國    九十三      年      五      月    六    日
                                  臺灣臺南地方法院刑事第四庭
                                      審判長  法  官    蘇  清  水
                                              法  官    謝  瑞  龍
                                              法  官    林  欣  玲
右正本證明與原本無異。
如不服本判決，應於判決送達後十日內，向本院提出上訴狀。
                                              書記官    黃  子  起
中      華      民      國      九十三      年      五      月    十    日
附表：
  ┌──┬─────────────┬───┬─────────────┐
  │編號│扣   押   物   品   名  稱│數  量│備                      考│
  ├──┼─────────────┼───┼─────────────┤
  │ 一 │捷克ＣＺ廠七五型口徑９ｍｍ│壹支  │槍枝管制編號：一一○二一五│
  │    │制式半自動手槍（含彈匣一個│      │二○八三號。具殺傷力。    │
  │    │，扣案）                  │      │                          │
  ├──┼─────────────┼───┼─────────────┤
  │ 二 │口徑９ｍｍ制式子彈（扣案）│壹顆  │原扣押七顆，送鑑驗時試射六│
  │    │                          │      │顆。具殺傷力。            │
  ├──┼─────────────┼───┼─────────────┤
  │ 三 │口徑９ｍｍ制式子彈（未扣案│壹顆  │被告供承除扣案之七顆同型制│
  │    │）            │      │式子彈外，原尚持有八顆同型│
  │    │                          │      │制式子彈，其中七顆業經被告│
  │    │                          │      │自行試射擊發，僅餘一顆，且│
  │    │                          │      │無證據證明業已滅失，應仍具│
  │    │                          │      │殺傷力。                  │
  └──┴─────────────┴───┴─────────────┘
附錄本案論罪科刑法條全文：
槍砲彈藥刀械管制條例第七條：
未經許可，製造、販賣或運輸火砲、肩射武器、機關槍、衝鋒槍、卡柄槍、自動步槍
、普通步槍、馬槍、手槍或各類砲彈、炸彈、爆裂物者，處死刑、無期徒刑或七年以
上有期徒刑；處徒刑者，併科新台幣三千萬元以下罰金。
未經許可，轉讓、出租或出借前項所列槍砲、彈藥者，處無期徒刑或五年以上有期徒
刑，併科新台幣一千萬元以下罰金。
意圖供自己或他人犯罪之用，而犯前二項之罪者，處死刑或無期徒刑；處徒刑者，併
科新台幣五千萬元以下罰金。
未經許可，持有、寄藏或意圖販賣而陳列第一項所列槍砲、彈藥者，處五年以上有期
徒刑，併科新台幣一千萬元以下罰金。
第一項至第三項之未遂犯罰之。
槍砲彈藥刀械管制條例第十二條：
未經許可，製造、販賣或運輸子彈者，處一年以上七年以下有期徒刑，併科新台幣五
百萬元以下罰金。
未經許可，轉讓、出租或出借子彈者，處六月以上五年以下有期徒刑，併科新台幣三
百萬元以下罰金。
意圖供自己或他人犯罪之用，而犯前二項之罪者，處三年以上十年以下有期徒刑，併
科新台幣七百萬元以下罰金。
未經許可，持有、寄藏或意圖販賣而陳列子彈者，處五年以下有期徒刑，併科新台幣
三百萬元以下罰金。
第一項至第三項之未遂犯罰之。
